

- mehdi.debbah@hotmail.fr
- A Palaiseau (91120)
- Permis B
- France
- 07 64 46 73 79

RÉSEAUX SOCIAUX

debbahMehdi

in mehdi-sofiane-debbah

ATOUTS

Bonnes capacités de communication

Bon esprit d'équipe

Capacité à gérer le stress et les situations d'urgence

COMPÉTENCES

CI/CD & Infrastructure as Code GitLab CI/CD, Jenkins ,Terraform, Ansible.

Cloud et Virtualisation

AWS, GCP, Docker, Kubernetes, LXC.

Monitoring et Logging

Prometheus, Grafana, ELK stack.

Développement

C/C++, Python, Java, C#, JavaScript, Bash, PHP, FastAPI, Spring Boot ,Angular ,Vue.is.

Environnement Technique

Windows, Linux.

Réseaux & Sécurité

Protocoles (TCP/IP, OSPF, RIP, BGP), VPN, VLAN, Fortinet, IPSec, Cisco, 5G.

Machine Learning & Bases de Données

TensorFlow, PyTorch, MySQL ,Redis.

LANGUES

Anglais

C1

Français

C2

RÉFÉRENCES

Cedric Adjih

Research Scientist, INRIA ,Saclay Cedric.adjih@inria.fr

Vincent Audebert

Expert Télécoms , EDF vincent.audebert@edf.fr

CENTRES D'INTÉRÊT

Course à pied, basketball et tennis.

mehdi sofiane DEBBAH

INGÉNIEUR DEVOPS

Ingénieur DevOps avec une expertise en automatisation d'infrastructures et orchestration de conteneurs, spécialisé dans le déploiement de solutions sur des plateformes Cloud et IoT.

Compétent en Infrastructure as Code (IaC), CI/CD, et monitoring, avec une capacité

éprouvée à réduire les délais de déploiement et à optimiser la gestion de configurations à arande échelle.

EXPÉRIENCES PROFESSIONNELLES

Ingénieur DevOps

Depuis février 2024 INRIA Saclay Île-De-France

- Contribution au développement d'une plateforme IoT pour le projet <u>5G mMTC</u>, dédiée aux expérimentations sur les réseaux IoT cellulaires, intégrant des fonctionnalités avancées comme l'IA embarquée (TinyML, EdgeAI) et l'analyse de protocoles. /API REST en Python/FastAPI, Vue.js, Redis.
- Intégration de modèles de vision par ordinateur, notamment la détection d'objets en temps réel (YOLO) sur Nvidia Jetson Xavier et Raspberry Pi 4.
- Gestion de conteneurs Docker et orchestration de clusters Kubernetes pour déployer des applications IoT à grande échelle, optimisant les ressources et la scalabilité.
- Automatisation des configurations avec Ansible et Terraform pour des environnements GCP.
- Mise en place de solutions de monitoring avancées avec Prometheus et Grafana.
- Création et gestion de pipelines CI/CD avec GitLab CI et Jenkins pour automatiser les phases de build, test, et déploiement des applications IoT.

Ingénieur R&D en Edge Computing et DevOps

De mars 2023 à septembre 2023 EDF R&D Palaiseau, Île-de-France, France

- Création de scripts Ansible pour automatiser les configurations réseau, incluant la gestion de switches et routeurs Cisco, ainsi que les paramètres de sécurité.
- Développement d'une infrastructure Edge sur réseau 5G, utilisant des équipements
 Amarisoft et orchestrant les services IoT pour optimiser la latence.
- Gestion avancée de la sécurité réseau avec des VPN, Fortinet, et des règles de parefeu pour sécuriser les environnements industriels et garantir la confidentialité des données

Développeur Python en Optimisation IA

De juillet 2020 à août 2020 Fenetch Paris, ile de france, France

- Amélioration de l'outil Causal Discovery Toolbox en Python, réduisant les temps de calcul de 30 % et augmentant la précision des simulations de causalité.
- Mise en place de tests automatiques pour assurer la stabilité des mises à jour, contribuant à une meilleure qualité de code et une maintenance facilitée.

Développeur WordPress

De juillet 2018 à août 2018 CentraleSupélec Gif-sur-Yvette, Île-de-France, France

 Conception et Gestion d'un <u>site</u> web de la Chaire RTE pour l'Université de Paris Saclay à Paris en utilisant WordPress.

DIPLÔMES ET FORMATIONS

Master Ingénierie des Réseaux et Systèmes (IRS)

De septembre 2021 à septembre 2023 Université de Paris Saclay Paris, France **Projets** :

 Automatisation multi-cloud avec Terraform pour déployer et gérer des environnements AWS et GCP, avec des configurations avancées de sécurité réseau.

Master Réseaux et Système Distribués

De septembre 2019 à septembre 2021

Université des Sciences et de la Technologie Houari Boumediene, Alger, Algérie **Projets:**

 Mise en place de pratiques DevSecOps dans les pipelines CI/CD en intégrant des tests de sécurité pour les images de conteneur avec Aqua Security.

Licence Ingénierie des Systèmes d'information et des logiciels

De septembre 2016 à septembre 2019

Université des Sciences et de la Technologie Houari Boumediene Alger, Algérie

CERTIFICATIONS & FORMATIONS COMPLÉMENTAIRES

- <u>Perform Foundational Infrastructure Tasks in Google Cloud</u>
- <u>Set Up and Configure a Cloud Environment in Google Cloud</u>
 - <u>Hi! PARIS Summer School HEC</u> École d'été en IA et Science des Données, 2024 formation en machine learning avancé, IA, et science des données, intégrant des ateliers pratiques .